【裁判字號】    97,簡上,1092
【裁判日期】    980121
【裁判案由】    電子遊戲場業管理條例
【裁判全文】
臺灣高雄地方法院刑事判決            97年度簡上字第1092號
上  訴  人
即  被  告  甲○○
上列上訴人即被告因違反電子遊戲場業管理條例案件，不服本院
高雄簡易庭97年度審簡字第5743號中華民國97年10月22日第一審
判決（聲請簡易判決處刑案號：臺灣高雄地方法院檢察署97年度
偵字第19734 號），提起上訴，本院管轄之第二審合議庭判決如
下：
    主  文
上訴駁回。
    事  實
一、甲○○明知未依電子遊戲場業管理條例規定辦理營利事業登
    記，不得經營電子遊戲場業，其亦知悉址設高雄市○○區○
    ○路33號之百勵廚具行，並未依電子遊戲場業管理條例規定
    ，向主管機關辦理營利事業登記及申請營業級別證，竟意圖
    營利，與該商行之負責人乙○○共同基於經營電子遊戲場業
    之犯意聯絡（原判決漏載，應予補充），自民國97年6 月23
    日起，由甲○○提供其所有之電子遊戲機具「金鷹小瑪莉」
    1 台，再由乙○○提供場地之方式，在上開百勵廚具行內擺
    設上開電子遊戲機具，供不特定人投幣開分打玩，而與乙○
    ○共同經營電子遊戲場業。嗣警方接獲民眾檢舉該處有電子
    遊戲機具，遂於97年6 月25日下午3 時20分許至上址臨檢，
    當場扣得甲○○所有上開電子遊戲機具1台（含IC板1塊），
    並自該機具內扣得新台幣（下同）10元硬幣132 枚，因而查
    獲。
二、案經高雄市政府警察局苓雅分局報請臺灣高雄地方法院檢察
    署檢察官偵查後聲請簡易判決處刑。
    理  由
壹、程序部分：
    按被告以外之人於審判外之言詞或書面陳述，除法律有規定
    者外，不得作為證據；又被告以外之人於審判外之陳述，雖
    不符刑事訴訟法第159 條之1 至第159 條之4 之規定，而經
    當事人於審判程序同意作為證據，法院審酌該言詞陳述或書
    面陳述作成時之情況，認為適當者，亦得為證據。當事人、
    代理人或辯護人於法院調查證據時，知有第159 條第1 項不
    得為證據之情形，而未於言詞辯論終結前聲明異議者，視為
    有前項之同意，刑事訴訟法第159 條第1 項、第159 條之5
    定有明文。本判決所引用之各項證據資料，其屬於被告以外
    之人於審判外之言詞、書面陳述者，均據審判長於調查證據
    程序逐一提示並告以要旨，檢察官及被告均知該等證據為被
    告以外之人之審判外陳述，均未於言詞辯論終結前聲明異議
    ，本院審酌上開證據與本案犯罪事實具有關連性，且無不當
    取得之情形，認為以之作為本案之證據亦屬適當，揆諸前開
    規定，自得採為認定事實之證據。
貳、實體部分：
一、訊據上訴人即被告甲○○（下稱被告）固坦承於上開時、地
    徵得百勵廚具行負責人乙○○之同意後，在該廚具行內擺放
    其所有之電子遊戲機具「金鷹小瑪莉」1 台之事實，惟矢口
    否認有何違反電子遊戲場業管理條例之犯行，辯稱：我只是
    單純將機具寄放於百勵廚具行後方倉庫內，供老闆乙○○一
    人打玩，機具內的10元硬幣是乙○○投的，我並無經營電子
    遊戲場業之意云云。經查：
  (一)被告明知百勵廚具行之登記所營事業項目不包括經營電子遊
    戲場業，竟於97年6 月23日起，徵得百勵廚具行負責人乙○
    ○之同意，在該廚具行內擺放其所有之上開電子遊戲機具，
    而於同年月25日為警查獲，查獲時該機具有插電，其內復有
    10元硬幣132 枚等情，業據被告於警詢、偵查及本院準備程
    序時坦承不諱（警卷第3 頁、偵卷第5 至6 頁、本院卷第25
    頁），核與證人即百勵廚具行負責人乙○○證述：我經營之
    廚具行並無依電子遊戲場業管理條例辦理營利事業登記，被
    告於97年6 月23日起，向我借用場地擺放電子遊戲機具「金
    鷹小瑪莉」1 台，該機具設有1 投幣口，沒有退幣口，投入
    10元硬幣後可換10分押分，再押注標的即可啟動把玩，警方
    查獲時該機具有插電，其內復有10元硬幣132 枚之情節一致
    （警卷第5 至8 頁、本院卷第41頁），並有高雄市政府警察
    局苓雅分局臨檢紀錄表、扣押筆錄、扣押物品目錄表各1 份
    及查獲照片9 張在卷可按（警卷第9 至19頁），是此部分之
    事實應堪認定。
  (二)被告固以前開詞情置辯，而證人乙○○於本院審理時亦附合
    其詞，證稱：警方查扣之機具是被告所借放，供我1人打玩
    ，機具內的硬幣全部都是我投入云云。惟查，關於被告寄放
    機具之經過，被告辯稱：我買機具是要自己玩的，我於97年
    6 月23日駕車從高雄的朋友家中載機具，原想載至屏東住處
    放置，因為同時要載朋友到火車站搭火車，時間匆促，車上
    不方便放機具，才順路將機具放在乙○○的廚具行云云（本
    院卷第24至25頁），依被告前揭所辯，苟被告確係趕時間，
    何以有空特地將機具擺放於乙○○處？又設若被告購買機具
    係供自己打玩，又何以一購入即寄放廚具行內，而不擺放自
    己住處？是以被告所辯與常情不符，是否可信，已有疑問。
    況且，本件警方係接獲民眾檢舉百勵廚具行內有擺放電子遊
    戲機具，方前往臨檢，在廚具行後方門簾旁發現扣案之機具
    ，該機具於查獲時有插電，螢幕有開啟，且機具內有10元硬
    幣132 枚乙情，業據證人即查獲員警丙○○到庭證述明確（
    本院卷第43頁），復有查獲照片9 張存卷可憑（警卷第15至
    19頁），參諸員警丙○○與被告互不認識，彼此無夙怨嫌隙
    ，殊無刻意設詞誣陷被告之必要，所述應可採信。又衡諸常
    情判斷，未辦理登記而經營電子遊戲場業者，為免遭查獲而
    將機具擺放於隱密位置者，所在多有，是以尚無從以機具之
    擺放位置隱密，即否認有經營之意；再者，被告自承擺放日
    為97年6 月23日，此日期距離警方於97年6 月25日查獲時不
    逾3 日，該機具在短短不到3 日之期間，即遭人投入132 枚
    10元硬幣，而證人乙○○於警詢中尚稱：機具有插電營業中
    ，所有收入歸被告所有等語（警卷第7 至8 頁），苟該機具
    僅有乙○○1 人打玩，則大可無庸投幣，且其亦無供稱機具
    收入歸被告之理，足見該機具於查獲前係供多數不特定人打
    玩，而非乙○○1 人打玩，方屬實情。本件被告確有與乙○
    ○共同意圖營利，由被告提供機台，乙○○提供場地，而共
    同經營電子遊戲場業甚明。
  (三)綜上所述，被告所辯洵屬卸責之詞，不可採信，而乙○○於
    本院審理所證則係迴護被告之詞，與事實不符，亦無足採。
    本件事證明確，被告犯行堪以認定。
二、核被告所為，係違反電子遊戲場業管理條例第15條，未依本
    條例規定辦理營利事業登記者，不得經營電子遊戲場業之規
    定，應依同條例第22條規定論處。被告與乙○○間就上開犯
    行有犯意聯絡及行為分擔，為共同正犯。被告自97年6 月23
    日起至同年月25日為警查獲止，期間反覆違法經營電子遊戲
    場業之犯行，係基於單一犯意，在密切接近之一定時、地，
    持續實行之多次犯罪行為，應依集合犯論以一罪。
三、原審以本件被告罪證明確，並審酌其未經許可經營電子遊戲
    場業，破壞國家對於電子遊戲場業之管理，且犯後否認犯行
    ，態度非佳，惟念其無前科紀錄，有台灣高等法院被告前案
    紀錄表附卷可考，又本件擺放之機具僅有1 台，所犯情節非
    重等一切情狀，量處拘役20日，並諭知以1,000 元折算1日
    為易科罰金之折算標準，復敘明扣案之電子遊戲機「金應小
    瑪莉」1 台（含IC板1 塊）及機具內之10元硬幣132 枚，均
    係被告所有，且為供本件犯罪所用之物及因本件犯罪所得之
    物，而依刑法第38條第1 項第2 款、第3 款（原判決漏載，
    應予補充）之規定併予宣告沒收，經核原判決認事用法並無
    不合，量刑亦屬允當，被告上訴意旨猶執前詞否認犯行，為
    無理由，應予駁回。
四、至乙○○提供場地予被告放置機具，涉嫌違反電子遊戲場業
    管理條例之規定部分，應由檢察官另行偵辦，附此敘明。
據上論斷，應依刑事訴訟法第455 條之1 第1 項、第3 項、第36
8 條，判決如主文。
本案經檢察官鄧藤墩到庭執行職務。
中    華    民    國    98    年    1     月    21    日
                  刑事第四庭  審判長法  官  陳  箐
                                    法  官  林俊寬
                                    法  官  莊珮君
不得上訴。
                                    書記官  秦富潔
中    華    民    國    98    年    1     月    21    日


司法院資訊處製作；財團法人民間司法改革基金會備份。
